臺灣臺中地方法院民事判決　94年度訴字第2810號
　原　　　告　戊○○
　　　　　　　己○○
　共　　　同
　訴訟代理人　劉家驥　律師
　共　　　同
　複　代理人　丁○○
　被　　　告　乙○○
　訴訟代理人　楊榮富　律師
上當事人間請求返還不當得利等事件，經本院於民國九十五年十
二月二十九日言詞辯論終結，判決如下：
    主    文
被告應給付原告戊○○新臺幣壹拾陸萬伍仟零貳拾玖元，給付原
告己○○新臺幣壹拾萬零捌佰壹拾元；及均自民國九十五年一月
六日起至清償日止，按年息百分之五計算之利息。
被告應自民國九十四年十一月二十三日起，至將坐落台中市○○
區○○段八六二地號土地上如系爭複丈成果圖所示：Ｂ部分磚造
面積九平方公尺、Ｃ部分土石混合造住房面積七十四平方公尺、
Ｄ部分土石混合造住房面積五十五平方公尺、Ｅ部分磚造廁所及
廚房面積十七平方公尺、Ｇ部分磚造畜舍面積五十平方公尺、Ｈ
部分木造棚子面積五平方公尺之建物；及自同段八六二之一地號
土地上如系爭複丈成果圖所示：Ｊ部分磚造面積一平方公尺（和
Ｂ部分為一體）、Ｋ部分磚鐵皮屋面積十平方公尺、Ｌ部分磚造
畜舍面積一平方公尺（和Ｇ部分為一體）之建物遷出，並搬離堆
置空地上之回收電冰箱等雜物之日止，按月給付原告戊○○貳仟
柒佰伍拾元及給付原告己○○壹仟陸佰捌拾元。
原告其餘之訴駁回。
訴訟費用由由被告負擔二分之一，餘由原告負擔。
本判決第一項於原告戊○○以新臺幣伍萬陸仟元、原告己○○新
臺幣參萬肆仟元分別為被告供擔保後，得假執行。
原告其餘假執行之聲請駁回。
    事實及理由
甲、程序方面：
    按不變更訴訟標的，而補充或更正事實上或法律上之陳述者
    ，非為訴之變更或追加，民事訴訟法第二百五十六條定有明
    文。本件原告提起本訴原聲明第二項請求：「被告應自民國
    （下同）九十四年十一月二十三日起，至遷出坐落台中市○○區○○段八六二地號及同段八六二之一地號土地上門牌台
    中市○○區○○路一八二號房屋、將土地返還原告之日止，
    按月給付原告戊○○新臺幣（下同）五千五百零一元及給付
    原告己○○三千三百六十元。」嗣於九十五年十二月二十一
    日民事言詞辯論狀更正聲明第二項請求：「被告應自九十四
    年十一月二十三日起，至將坐落台中市○○區○○段八六二
    地號土地上如台中市中興地政事務所九十四年八月十日土地
    複丈成果圖（下稱系爭複丈成果圖）所示：Ｂ部分磚造面積
    九平方公尺、Ｃ部分土石混合造住房面積七十四平方公尺、
    Ｄ部分土石混合造住房面積五十五平方公尺、Ｅ部分磚造廁
    所及廚房面積十七平方公尺、Ｇ部分磚造畜舍面積五十平方
    公尺、Ｈ部分木造棚子面積五平方公尺之建物；及自同段八
    六二之一地號土地上如系爭複丈成果圖所示：Ｊ部分磚造面
    積一平方公尺（和Ｂ部分為一體）、Ｋ部分磚鐵皮屋面積十
    平方公尺、Ｌ部分磚造畜舍面積一平方公尺（和Ｇ部分為一
    體）之建物遷出，並搬離堆置空地上之回收電冰箱等雜物之
    日止，按月給付原告戊○○五千五百零一元及給付原告己○○三千三百六十元。」依前開說明，應予准許。
乙、實體方面：
壹、原告主張：坐落台中市○○區○○段八六二地號、面積五四
    九平方公尺；八六二之一地號、面積二○三平方公尺土地（
    下稱系爭土地）分別為原告戊○○、己○○所有，及其上門
    牌號碼臺中市○○區○○路一八二號土石混合造平房屋（下
    稱系爭房屋）原係原告戊○○之父、己○○之公公黃繼炎生
    前向廖祿三購買系爭土地時一併買受取得，原告戊○○於八
    十三年九月六日將該屋贈與原告己○○。系爭房地均遭被告
    無權占用數十年之久，且於屋外增設自動鐵門、監視器等，
    外人無法擅自進入，原告家人多年來受盡被告欺負，黃繼炎
    生前絕沒有可能同意被告使用，屢經催討，均置之不理，原
    告另訴請求遷屋還地，經本院九十四年度重訴字第二七○號
    判決被告敗訴，被告無權占有系爭土地房屋期間，已獲有相
    當於申報地價年息百分之十之租金利益，致原告受有損害，
    自得請求被告給付起訴前五年內，依占用面積按系爭土地當
    期申報地價百分之十計算之相當於租金之不當得利，即原告
    戊○○部分：系爭八六二地號土地於九十三年同期申報地價
    每平方公尺為一千二百零二點四元，得請求三十三萬零五十
    九元（計算式：549平方公尺×1202.4元×10%×5年＝33005
    8.8元以下四捨五入）；原告己○○部分：系爭八六二之一
    地號土地於九十三年同期申報地價每平方公尺為一千九百八
    十六點四元，得請求二十萬一千六百二十元（計算式：203
    平方公尺×1986.4元×10%×5年＝201619.6元以下四捨五入
    ），並自遷出交還系爭房地前，被告應按月給付原告戊○○
    五千五百零一元（計算式：330059÷5年÷12月＝5501 元）
    ；原告己○○三千三百六十元（計算式：201620÷5年÷12
    月＝3360元）。為此，爰依不當得利之法律關係請求。並聲
    明：
    1.被告應給付原告戊○○三十三萬零五十九元，給付原告己○○二十萬一千六百二十元；及均自起訴狀繕本送達翌日
      起至清償日止，按年息百分之五計算之利息。
    2.被告應自九十四年十一月二十三日起，至將坐落台中市○○區○○段八六二地號土地上如系爭複丈成果圖所示：Ｂ
      部分磚造面積九平方公尺、Ｃ部分土石混合造住房面積七
      十四平方公尺、Ｄ部分土石混合造住房面積五十五平方公
      尺、Ｅ部分磚造廁所及廚房面積十七平方公尺、Ｇ部分磚
      造畜舍面積五十平方公尺、Ｈ部分木造棚子面積五平方公
      尺之建物；及自同段八六二之一地號土地上如系爭複丈成
      果圖所示：Ｊ部分磚造面積一平方公尺（和Ｂ部分為一體
      ）、Ｋ部分磚鐵皮屋面積十平方公尺、Ｌ部分磚造畜舍面
      積一平方公尺（和Ｇ部分為一體）之建物遷出，並搬離堆
      置空地上之回收電冰箱等雜物之日止，按月給付原告戊○○五千五百零一元及給付原告己○○三千三百六十元。
    3.第一項聲明部分，原告願供擔保請准宣告假執行。
貳、被告則以：被告之父張添福於三十年間向前地主廖天文承租
    台中市○○區○○段九六之一地號（重測後五六六地號）、
    九六之二地號（重測後五六八地號）、九七之一地號（重測
    後八六六地號）、九七之二地號（重測後八六一地號）等四
    筆土地耕種，廖天文並提供同段九八地號土地（重測後八六
    二、八六二之一地號，即系爭土地），由張添福興建房屋設
    籍居住（俗稱之佃農厝）。嗣因建物老舊由被告及其弟張文
    榮重新修建並由被告增建部分，廖天文於四十年七月二十九
    日將系爭土地移轉登記於廖祿三，而廖祿三復於四十一年八
    月十二日移轉於原告二人之被繼承人黃繼炎，黃繼炎仍同意
    被告父親張添福及其家人（含被告）使用系爭土地，繼續居
    住於上開房屋中，黃繼炎既已同意無償借予被告及其家人使
    用，自應解釋其使用借貸之期限，至系爭房屋不堪使用之日
    止；另被告於本院九十四年度重訴字第二七○號遷屋還地事
    件中，從未曾自認有無權占用系爭土地之情事。如認被告係
    屬無權占有，惟系爭土地已遭徵收，其上之建物隨時有遭行
    政機關強制拆除之可能，被告已於九十四年十一月間，自上
    開房屋遷出，現未占有系爭土地，且系爭土地上之建物占用
    面積僅二○三平方公尺，原告以占有系爭土地之全部為計算
    損害金之基礎，顯有違誤，況系爭土地之位置，並非十分繁
    榮，以九十三年度之申報地價百分之十作為計算依據，顯然
    過高，應以百分之五以下計算等語資為抗辯。並聲明：駁回
    原告之訴及假執行之聲請。
參、得心證之理由：
一、本件原告主張之事實，有其提出土地登記謄本、臺中市中興
    地政事務所土地複丈成果圖、原告己○○親筆書函、澄清綜
    合醫院診斷證明書、臺灣臺中地方法院九十四年度重訴字第
    二七○號民事判決等影本各一份為證，被告則以前揭情詞置
    辯，並據其提出戶籍謄本、臺灣電力公司台中區營業處九十
    三年九月六日臺中費核代字第Ｂ九三○一五三一號書函、廢
    止用電登記單等影本各一份存卷為憑，並聲請訊問證人丙○○、甲○○。是本件兩造所爭執之處，應在於：原告依不當
    得利法律關係，請求被告給付相當於租金之損害，是否有理
    由？
二、本件原告對前開爭點係主張系爭土地分別為原告戊○○、己○○所有，其上系爭房屋原係原告戊○○之父、己○○之公
    公黃繼炎生前向廖祿三購買系爭土地時一併買受取得，原告
    戊○○於八十三年九月六日將該屋贈與原告己○○，系爭房
    地均遭被告無權占用數十年之久，黃繼炎生前絕沒有可能同
    意被告使用，屢經催討，均置之不理，致原告受有相當於租
    金之不當得利之損害等語，被告就此則抗辯稱原告二人之被
    繼承人黃繼炎有同意被告父親張添福及其家人（含被告）使
    用系爭土地，繼續居住於上開房屋中，黃繼炎既已同意無償
    借予被告及其家人使用，自應解釋其使用借貸之期限，至系
    爭房屋不堪使用之日止，被告已於九十四年十一月間，自上
    開房屋遷出，現未占有系爭土地，且系爭土地上之建物占用
    面積僅二○三平方公尺，原告以占有系爭土地之全部為計算
    損害金之基礎，顯有違誤等語。經查，原告本於其為系爭房
    地所有權人，依民法第七百六十七條規定，另案訴請被告自
    坐落台中市○○區○○段八六二地號土地上如系爭複丈成果
    圖所示：Ｂ部分磚造面積九平方公尺、Ｃ部分土石混合造住
    房面積七十四平方公尺、Ｄ部分土石混合造住房面積五十五
    平方公尺、Ｅ部分磚造廁所及廚房面積十七平方公尺、Ｇ部
    分磚造畜舍面積五十平方公尺、Ｈ部分木造棚子面積五平方
    公尺之建物；及自同段八六二之一地號土地上如系爭複丈成
    果圖所示：Ｊ部分磚造面積一平方公尺（和Ｂ部分為一體）
    、Ｋ部分磚鐵皮屋面積十平方公尺、Ｌ部分磚造畜舍面積一
    平方公尺（和Ｇ部分為一體）之建物遷出，並搬離堆置物返
    還系爭土地予原告，該遷屋還地事件，業經本院九十四年度
    重訴字第二七○號判決被告敗訴，此據本院調取前開案件查
    閱屬實，並有該案判決書一份附卷足憑，而觀諸該案判決原
    告勝訴其理由係以：「一、按當事人主張有利於己之事實者
    ，就其事實有舉證之責任。民事訴訟法第277條定有明文。
    又以無權占有為原因，請求返還所有物之訴，上訴人對被上
    訴人就其物有所有權存在之事實無爭執，而僅以非無權占有
    為抗辯者，被上訴人於上訴人無權占有之事實，無舉證責任
    。上訴人應就其取得占有，係有正當權源之事實證明之。如
    不能證明，則應認被上訴人之請求為有理由（最高法院72年
    度台上字第1552號判決、92年度台上字第312號判決參照）
    。本件系爭土地為原告所有，原告係自黃繼炎繼承取得，為
    兩造所是認，惟被告陳稱系爭土地上之房屋為被告所有，並
    稱係被告之父張添福與原告戊○○之父黃繼炎間有無償借貸
    關係存在，非無權占有，但為原告所否認。經查，系爭房屋
    係黃繼炎生前向前手廖祿三一併買受，已據原告提出臺中市
    稅捐稽徵處87年度契稅繳款書、房屋稅籍證明書、黃繼炎死
    後之遺產分割協議書及贈與契約書影本附卷為憑；被告雖以
    前詞置辯，並稱張添福生前於30年間向前地主廖天文承租4
    筆土地耕種，廖天文另提供西屯段98地號（重測後為同段
    862、862-1地號）土地由張添福興建房屋設籍居住，嗣向臺
    灣電力公司臺中區營業處申請供電使用，足證系爭房屋（整
    編前：光明路173號）係被告之父張添福生前於35年10月1日
    以前出資建築而所有等語，惟經本院向台中市稅捐稽徵處調
    閱系爭房屋稅籍資料顯示：系爭房屋之納稅義務人為原告己○○，稅籍登記表所有人或管理人依續登記為黃繼炎、戊○○、己○○乙節，原告陳稱黃繼炎係一併買受系爭房地等情
    ，尚非全屬無憑；復經本院向台中市稅捐稽徵處調閱門牌號
    碼臺中市○○區○○路173號房屋稅籍資料顯示：系爭房屋
    之納稅義務人為白俊堂，亦非被告，此有臺中市稅捐稽徵處
    函二件在卷為憑，且亦查無門牌為臺中市○○區○○路173
    號（整編號為182號）之建物登記資料，亦有臺中市中興地
    政事務所函二件附卷足佐，尚無法證明張添福為原始出資興
    建系爭房屋者。是原告主張其父黃繼炎向前手廖祿三同時買
    受系爭房地乙節，較屬可採，被告於審理中仍堅稱其繼承張
    添福而為系爭房屋之所有權人乙節，自應就此利己事實負舉
    證責任。二、被告復稱其父張添福於35年10月1日前曾徵得
    爭系爭土地原所有權人廖天文之同意，無償借用系爭土地並
    出資興建未辦保存登記之系爭房屋，廖天文於40年7月29日
    將系爭土地及房屋出售給廖祿三，廖祿三於41年8月12日再
    轉售予原告之父黃繼炎，多年來由張添福及被告居住系爭房
    屋迄今，頃因政府徵收土地而核發拆遷獎勵金，原告始提起
    本件訴訟等語，並舉臺中高等行政法院於94年度聲字第6號
    保全證據程序中，曾囑託鑑定系爭房屋之興建年代之鑑定報
    告所示：系爭房屋如複丈成果圖所示編號Ｃ、Ｄ部分之房面
    及牆壁興建年代約為日據時代或民國30-40年，且均有增建
    之痕跡，其餘部分則係50年至90年代所陸續興建，及被告如
    就系爭房地無權占有，黃繼炎買受系爭房地後豈容任長期占
    用達50年之久乙節，欲證被告之父張添福確係獲准在系爭土
    地上出資建築系爭房屋，嗣由被告繼承而所有，非無權占有
    等情。惟查，上開鑑定報告僅能證明系爭建物編號Ｃ、Ｄ部
    分係建築於日據時代，其後亦有增建，張添福之設籍登記僅
    能證明於35年間居住系爭建物等情，尚無法證明張添福即為
    出資興建之所有權人。被告復稱：訴外人廖天文於40年7月
    29日將前開出租之臺中市○○段96-1、96-2、97-1、97-2等
    4筆地號土地及同段98地號土地（重測後為同段862、862-1
    地號，即系爭土地）提供張添福興建房屋居住使用，足證廖
    天文與張添福間就系爭房地已存有借用關係，並非無權占有
    等情，惟按使用借貸非如租賃之有民法第425條之規定，縱
    令上訴人之前手將房屋及空地，概括允許被上訴人等使用，
    被上訴人等要不得以上訴人之前手，與其訂有使用借貸契約
    ，主張對現在之房地所有人即上訴人有使用該房地之權利，
    最高法院著有59年台上字第2490號判例足參。況使用借貸為
    無償者，原屬貸與人與使用人間之特定關係，除當事人間另
    有特約外，使用人無移轉其權利於第三人之可言，是基於債
    之相對性，該借用關係僅認存在於廖天文與張添福間，不足
    憑以證明原告之張添福與黃繼炎間亦存有無償借用關係。至
    被告聲請傳喚證人廖世卿、廖長男、廖財亮、陳仁達、廖椿
    彬、丙○○、甲○○等近鄰，立證理由係認渠就系爭房屋由
    何人所興建、被告有無整修增建部分建物等情，惟上開證人
    於35年間尚屬稚幼，無法證明被告之父張添福為系爭建物之
    權利人、被告如有增建亦不能證明張添福即為系爭建物之權
    利人，亦無法證及張添福與黃繼炎間是否有無償借用系爭房
    屋之約定存在，故認無傳喚之必要，併予敘明。三、被告另
    稱張添福於43年間死亡後之耕地租約係由被告之母張陳鸞鶯
    繼承簽訂，亦足證原告等之被繼承人黃繼炎已同意將系爭房
    地無償借予被告及其家人使用，且其使用之目的，乃為使被
    告及其家人得在系爭房屋內繼續居住，至系爭房屋不堪使用
    之日止等語。惟查，上開租約之標的並未包括系爭土地，此
    有張陳鸞鶯與黃繼炎簽訂之「臺灣省臺中市私有耕地租約」
    附卷為憑，無從憑以認定被告使用系爭房屋有何正當權源。
    被告復稱系爭房屋稅籍之核課平面圖，其核課房屋之面積（
    122平方公尺）、位置，均與系爭建物依卷附臺中縣地政事
    務所94年8月間所為之複丈成果圖所示，其面積為203平方公
    尺，顯不相吻合，因此上開稅籍資料所示122平方公尺之房
    屋，要非系爭房屋全部，原告己○○自不得憑此稅籍資料，
    遽認系爭房屋為原告己○○所有，惟被告就複丈圖所示逾上
    開稅籍資料所示122平方公尺之其餘B、E、G、H、J、K、L
    面積，既無法舉證有何占有使用之正當權源，其抗辨亦無從
    採為有利之認定。」等語甚詳，足見系爭房地確為原告所有
    ，被告雖主張系爭房屋為張添福生前出資興建，占用系爭土
    地有正當權源，惟就此利己事實無法舉證以實其說，所辯即
    難採憑，至被告雖聲請訊問證人丙○○、甲○○。然依上開
    證人二人於本院九十五年十二月二十九日言詞辯論期日到庭
    所證，其中證人丙○○證稱：系爭土地上之房屋伊有住過，
    伊是在那裡出生的。系爭房屋之前由伊與伊叔叔二房共同居
    住，被告居住其中有一部分是伊叔叔（即被告父親）結婚時
    建造的，尚未建之前是田地，土地是伊和伊叔叔二房共同在
    使用，至於為何可以使用伊當時並不知道，伊知道土地是別
    人的，至於有無租金因為當時還小並不知道等語；其中證人
    甲○○證稱：伊也是在那裡出生的，伊意見同證人丙○○所
    言等語，是由證人證述為何可以使用系爭土地伊不知道，有
    無租金也不知道等情，可知上開二證人之證詞尚無法證明被
    告有權使用系爭土地, 其二人之證詞即難採為被告有利之憑
    據，是本件仍應以原告之主張較可採信為真實。被告使用系
    爭土地數十年，既無正當權源，又未曾支付任何使用對價予
    原告，被告自受有相當於租金之利益，原告則因而受有相當
    於租金之損害，被告占用原告所有之系爭土地，已符合不當
    得利之法律構成要件，原告自得依民法第一百七十九條不當
    得利之規定，請求被告返還相當於租金之利益。從而，原告
    本於其為系爭房地所有權人，主張被告無權占有系爭土地房
    屋期間，已獲有利益，致原告受有損害，憑以請求被告給付
    起訴前五年內相當於租金之不當得利，自屬有據。
三、次查原告主張被告無權占有系爭土地房屋期間，已獲有相當
    於申報地價年息百分之十之租金利益，致原告受有損害，自
    得請求被告給付起訴前五年內，依占用面積按系爭土地當期
    申報地價百分之十計算之相當於租金之不當得利，即原告戊○○部分：系爭八六二地號土地於九十三年同期申報地價每
    平方公尺為一千二百零二點四元，得請求三十三萬零五十九
    元（計算式：549平方公尺×1202.4元×10%×5年＝33005
    8.8元以下四捨五入）；原告己○○部分：系爭八六二之一
    地號土地於九十三年同期申報地價每平方公尺為一千九百八
    十六點四元，得請求二十萬一千六百二十元（計算式：203
    平方公尺×1986.4元×10%×5年＝201619.6元以下四捨五入
    ），並自遷出交還系爭房地前，被告應按月給付原告戊○○
    五千五百零一元（計算式：330059÷5年÷12月＝5501元）
    ；原告己○○三千三百六十元（計算式：201620÷5年÷12
    月＝3360元）等語，被告就此則抗辯稱系爭土地上之建物占
    用面積僅二○三平方公尺，原告以占有系爭土地之全部為計
    算損害金之基礎，顯有違誤，況系爭土地之位置，並非十分
    繁榮，以九十三年度之申報地價百分之十作為計算依據，顯
    然過高，應以百分之五以下計算等語。按城市地方房屋之租
    金，以不超過土地及其建築物申報總價年息百分之十為限，
    土地法第九十七條第一項固定有明文。惟按「土地所有人固
    得依不當得利法則向無權占用其土地之人請求返還相當於租
    金之損害金，惟其數額，除以申報地價為基礎外，尚須斟酌
    基地之位置、工商業繁榮之程度及占用人利用土地之經濟價
    值及所受利益等項，並與鄰地租金相比較，以為決定，並非
    必達申報地價年息百分之十之最高額。」，最高法院八十八
    年度台上字第三三三一號民事裁判可資參照。本院審酌系爭
    土地位於田地之中，為原告所自承，被告使用系爭土地僅係
    作為居住用途，且所處之地帶，復屬老舊之社區，無法與台
    中市中心繁榮之地帶，如新光三越、逢甲商區比擬，是原告
    主張以申報總價年息百分之十計算相當於租金之不當得利，
    顯然過高，本院認以土地申報總價年息百分之五為適當。依
    上，原告憑此標準主張被告應給付相當於租金之不當得利，
    即原告戊○○部分：系爭八六二地號土地於九十三年同期申
    報地價每平方公尺為一千二百零二點四元，得請求一十六萬
    五千零二十九元（計算式：549平方公尺×1202.4元×5%×5
    年＝165029元以下四捨五入）；原告己○○部分：系爭八六
    二之一地號土地於九十三年同期申報地價每平方公尺為一千
    九百八十六點四元，得請求一十萬零八百一十元（計算式：
    203 平方公尺×1986.4元×5%×5年＝100810元以下四捨五
    入），並自遷出交還系爭房地前，被告應按月給付原告戊○○二千七百五十元（計算式：165029÷5年÷12月＝2750元
    ）；原告己○○一千六百八十元（計算式：100810÷5年÷
    12月＝1680元），從而，原告主張之不當得利金額，於上開
    金額範圍內，應屬有據，其逾此金額之主張，即屬無據。
四、綜上所述，原告依據不當得利之法律關係請求被告給付原告
    如聲明所示之金額，其請求在被告應給付原告戊○○一十六
    萬五千零二十九元，給付原告己○○一十萬零八百一十元；
    被告應自九十四年十一月二十三日起，至將坐落台中市○○
    區○○段八六二地號土地上如系爭複丈成果圖所示：Ｂ部分
    磚造面積九平方公尺、Ｃ部分土石混合造住房面積七十四平
    方公尺、Ｄ部分土石混合造住房面積五十五平方公尺、Ｅ部
    分磚造廁所及廚房面積十七平方公尺、Ｇ部分磚造畜舍面積
    五十平方公尺、Ｈ部分木造棚子面積五平方公尺之建物；及
    自同段八六二之一地號土地上如系爭複丈成果圖所示：Ｊ部
    分磚造面積一平方公尺（和Ｂ部分為一體）、Ｋ部分磚鐵皮
    屋面積十平方公尺、Ｌ部分磚造畜舍面積一平方公尺（和Ｇ
    部分為一體）之建物遷出，並搬離堆置空地上之回收電冰箱
    等雜物之日止，按月給付原告戊○○二千七百五十元及給付
    原告己○○一千六百八十元之範圍內，洵屬正當，應予准許
    ，其餘逾此範圍之請求，則非有據，應予駁回。又原告於如
    主文第一項併請求自起訴狀繕本送達翌日（即九十五年一月
    六日）起至清償日止，按年息百分之五計算之利息，核無不
    合，併予准許，爰為判決如主文所示。
五、本件事證已臻明確，兩造其餘之攻擊防禦方法無逐一論述之
    必要，附此敘明。又原告就如主文第一項部分陳明願供擔保
    ，聲請宣告假執行，經核原告勝訴部分，合於法律規定，爰
    酌定相當之擔保金額宣告之；原告其餘假執行之聲請，因訴
    之駁回而失所依據，不予准許。
肆、訴訟費用負擔之依據：民事訴訟法第七十九條。
中　　華　　民　　國　　96　　年　　1　　月　　19　　日
                  民事第二庭    法  官  呂明坤
正本係照原本作成。
如對本判決上訴，須於判決送達後20日內向本院提出上訴狀。
中　　華　　民　　國　　96　　年　　1　　月　　19　　日
                                書記官
